臺灣板橋地方法院刑事判決　　　　　　　95年度易字第2443號
公　訴　人　臺灣板橋地方法院檢察署檢察官
被　　　告　甲○○
　　　　　　　　　　（另案於臺灣臺北監獄執行中）
上列被告因竊盜案件，經檢察官提起公訴（95年度偵字第24471
號），本院以簡式審判程序審理，判決如下：
    主  文
甲○○竊盜，處有期徒刑陸月；又攜帶兇器竊盜，處有期徒刑捌
月。應執行有期徒刑壹年。
    事  實
一、甲○○自其父母於民國94、95年間相繼去世後，因經濟陷入
    困頓，缺錢花用，竟意圖為自己不法之所有，於95年7 月5
    日10時50分許，在臺北縣中和市○○路199 號前之攤位處，
    趁丙○○暫時離開攤位之際，徒手竊取丙○○所有、置於該
    攤位上之皮包1 個（內有現金新臺幣《下同》2,500 元《起
    訴書誤載為2,600 元》、手機1 支）。得手後，甲○○旋至
    臺北縣中和市○○路203 巷口，檢視竊得皮包內之物品，於
    取走其內之現金2,500 元，並將手機1 支置於其攜帶之背包
    內後，把該竊得之皮包丟棄在附近路邊。嗣因丙○○察覺遭
    竊，及時追上，要求甲○○歸還皮包，並奪下甲○○所攜帶
    之背包，擬尋回遭竊之物，甲○○見事跡敗露，乃趁隙逃逸
    ，將其所竊得之現金2,500 元花用一空。經丙○○在甲○○
    之背包內尋回遭竊之手機1 支，並在附近路邊尋回遭竊之皮
    包1 個，報警處理，始循線查悉上情。
二、甲○○另行起意，竟意圖為自己不法之所有，於95年7 月5
    日19時50分許，攜帶其所有、客觀上可供兇器使用之剪刀1
    支（未據扣案），進入臺北縣中和市○○街29巷9 號1 樓「
    宇晨電器有限公司」店內（公開對外營業中），趁店長乙○○不注意之際，持上開剪刀1 支剪斷電源線後，竊取乙○○
    所有、置於該店內之電腦液晶螢幕1 個（價值約6,000 元）
    。得手後，擬將該電腦液晶螢幕帶回其住處，供己使用。為
    警於95年7 月6 日10時30分許，在臺北縣中和市○○路339
    號前查獲，始查悉上情。
三、案經乙○○訴由臺北縣政府警察局中和分局報請臺灣板橋地
    方法院檢察署檢察官偵查起訴。本院於準備程序進行中，被
    告就被訴事實為有罪之陳述，經告知簡式審判程序之旨，並
    聽取當事人之意見後，本院合議庭裁定由受命法官獨任進行
    簡式審判程序。
    理  由
一、上揭事實，迭據被告甲○○於警詢、偵訊及本院審理時坦承
    不諱，核與告訴人乙○○於警詢時、被害人丙○○於警詢及
    偵訊時所指稱之失竊情節均相符合，並有贓物認領保管單1
    紙、監視器翻拍照片3 幀、查獲後拍攝之贓證物及現場照片
    10幀附卷可稽，足認被告之自白確與事實相符，而堪採信。
    綜上所述，本案事證已臻明確，被告犯行堪予認定，應依法
    論科。
二、核被告所為，係犯刑法第320 條第1 項之竊盜罪、同法第32
    1 條第1 項第3 款之攜帶兇器加重竊盜罪。所犯上開二罪，
    雖係於同一日內所實施，惟不具有緊密之時間與空間關係，
    依社會通念難以認定係基於單一接續犯意所為，應評價為各
    自獨立之犯行，自應分論併罰。爰審酌被告之素行狀況、其
    犯罪之動機、目的、手段、竊得財物之價值、對於被害人所
    生之危害程度，及犯後坦承犯行、態度良好等一切情狀，分
    別量處如主文所示之刑，並定其應執行刑，以示懲儆。被告
    持以行竊之剪刀1 支，未據扣案，復無證據足認目前仍然存
    在，爰不予宣告沒收。末查，被告固自95年3 月間起迭犯竊
    盜罪，經臺灣士林地方法院以95年度簡上字第106 號判決判
    處有期徒刑8 月確定、經臺灣臺北地方法院以95年度易字第
    1907號判決判處有期徒刑6 月確定在案（目前仍在執行中，
    不致使本件犯罪構成累犯），惟在此之前，被告別無其他竊
    盜前科，於最近5 年內亦無任何犯罪科刑紀錄等情，有臺灣
    高等法院被告前案紀錄表可憑；又被告之父吳水源、母吳林
    阿桃確於94、95年間亡故，有戶籍資料查詢結果可稽，堪認
    被告所辯其係自父母相繼去世後，因經濟陷入困頓，缺錢花
    用，始反覆行竊等語，尚非全然不足採信。考量被告年逾40
    歲，遭逢父母亡故之大變後始反覆行竊，且期間尚非甚長，
    洵難僅憑其先前有反覆行竊之事實，即率斷有犯罪之習慣。
    此外，復查無其他證據足認被告確有犯罪之習慣，是檢察官
    聲請依竊盜犯贓物犯保安處分條例第3 條第1 項規定諭知被
    告於刑之執行前，令入勞動處所強制工作，經核尚有未洽，
    附此敘明。
據上論斷，應依刑事訴訟法第273 條之1 第1 項、第299 條第1
項前段，刑法第320 條第1 項、第321 條第1 項第3 款、第51條
第5 款，刑法施行法第1 條之1 第1 項、第2 項前段，判決如主
文。
本案經檢察官沈志成到庭執行職務。
中　　華　　民　　國　　96　　年　　1 　　月　　17　　日
                  刑事第十五庭　法　官　朱嘉川
以上正本證明與原本無異。
如不服本判決，應於判決送達後10日內，向本院提出上訴狀。
                                書記官　陳聖儒
中　　華　　民　　國　　96　　年　　1 　　月　　18　　日
附錄本案論罪科刑法條全文：
中華民國刑法第320 條：
意圖為自己或第三人不法之所有，而竊取他人之動產者，為竊盜
罪，處5 年以下有期徒刑、拘役或500 元以下罰金。
意圖為自己或第三人不法之利益，而竊佔他人之不動產者，依前
項之規定處斷。
前二項之未遂犯罰之。
中華民國刑法第321 條：
犯竊盜罪而有左列情形之一者，處6月以上、5年以下有期徒刑：
一  於夜間侵入住宅或有人居住之建築物、船艦或隱匿其內而犯
    之者。
二  毀越門扇、牆垣或其他安全設備而犯之者。
三  攜帶兇器而犯之者。
四  結夥三人以上而犯之者。
五  乘火災、水災或其他災害之際而犯之者。
六  在車站或埠頭而犯之者。
前項之未遂犯罰之。
